【裁判字號】    89,訴,3970
【裁判日期】    891220
【裁判案由】    損害賠償
【裁判全文】
臺灣臺北地方法院民事判決  八十九年度訴字第三九七○號
    原      告  乙○○
    被      告  甲○○
右當事人間請求損害賠償事件，本院判決如左：
    主    文
被告應給付原告新台幣伍萬零玖佰元。
原告其餘之訴駁回。
訴訟費用由被告負擔十分之一，餘由原告負擔。
    事    實
甲、原告方面：
一、聲明：被告應給付原告新台幣（下同）伍拾壹萬仟玖佰元。
二、陳述：
（一）被告於民國八十八年三月二十三日下午，在其開設之日豐小客車租賃有限公司
      （下稱日豐車行）持圓板凳襲擊原告，致原告上唇裂傷及下左門牙斷裂，並損
      壞原告所有之ＧＺ－０八七八號自用小客車之左前車門玻璃一片，經鈞院判決
      確定，爰依侵權行為法律關係請求被告賠償顱面唇傷之整型美容費伍萬元，下
      左門牙補套費壹萬伍仟元、車輛之車窗、天線、清潔費等計捌仟玖佰元，及精
      神慰撫金壹拾萬元。
（二）原告於八十七年十二月三十一日即向被告經營之日豐車行提出退行要求，惟被
      告均不予回應，至八十八年三月二十三日再挾怨傷害原告，案發後，被告百般
      刁難，讓原告購買靠行之車輛，有靠行之實，卻無從營業謀生，故要求每月貳
      萬元之營業損失，自八十八年四月至八十九年八月計十四個月，計拾肆萬元
     。
三、證據：提出本院八十八年易字第一八０四號刑事判決、診斷證明書、錄音帶乙捲
    、照片四幀、文陽牙醫診所估價單及診斷證明書、估價單二紙為證。
乙、被告方面：
一、聲明：駁回原告之訴。
二、陳述：
（一）上唇裂傷請求伍萬元太離譜，其餘有估價單部分請求法院審酌。
（二）原告造成我更大的精神困擾，不同意原告請求慰撫金之部分。
（三）原告一直有營業，否認原告有未營業之損失。
    理    由
一、原告起訴主張：被告於八十八年三月二十三日下午，在其開設之日豐車行持圓板
    凳襲擊原告，致原告上唇裂傷及下左門牙斷裂，並損壞原告所有之ＧＺ－０八七
    八號自用小客車之左前車門玻璃一片，經鈞院判決確定，爰依侵權行為法律關係
    請求被告賠償顱面唇傷之整型美容費伍萬元，下左門牙補套費壹萬伍仟元、車輛
    之車窗、天線、清潔費等計捌仟玖佰元，及精神慰撫金壹拾萬元。又被告百般刁
    難，讓原告購買靠行之車輛，有靠行之名，卻無從營業謀生，故要求被告賠償營
    業損失計拾肆萬元等語。被告則以：上唇裂傷請求伍萬元太離譜；不同意原告
    請求慰撫金及營業損失之部分等語，資為抗辯。
二、查原告主張被告於八十八年三月二十三日下午四時許，在被告開設之日豐車行前
    ，持圓板凳毆打原告，致原告受有上唇裂傷（約五公分長）、下左門牙斷裂之傷
    害，並致血跡沾污原告所有之ＧＺ－０八七八號自用小客車車內座墊，復以該圓
    板凳損壞上開車輛之左前車門玻璃一片等情，業據提出診斷證明書、照片為證，
    復為被告所未爭執，而被告因此事件經本院判處有期徒刑五月確定在案之事實，
    亦經本院調取本院八十八年度易字第一八０四刑事卷宗查明屬實，有該案刑事判
    決在卷可稽，自堪信為真實。則被告之故意行為侵害原告之身體權及物權，至為
    灼然。
三、按因故意不法侵害他人之權利者，負損害賠償責任，民法第一百八十四條第一項
    定有明文。茲審酌原告請求之各項損害及其數額是否允當，分述如下：
（一）原告請求醫藥費計陸萬伍仟元（含下門牙補牙費壹萬伍仟元及唇傷整型美容費
      伍萬元）部分：原告主張因被告之侵權行為需支出上開醫藥費等語，被告則稱
      ：有估價單的部分請法院審酌，至無估價單之唇傷整型美容費則予否認等語。
      經查，據原告提出、被告未予爭執之文陽牙醫診所估價單所示，原告須支出相
      關之醫療費用為壹萬貳仟元，是原告得請求被告賠償下門牙補牙費壹萬貳仟元
      。至原告請求唇傷整型美容費部分，既為被告否認，原告復未舉證以實其說，
      此部分之請求即不予准許。
（二）原告請求車窗修理費及車內清潔費計捌仟玖佰元部分：原告上開請求，業據提
      出被告未予爭執之估價單二紙為證，故此部分之請求亦應准許。
（三）原告請求慰撫金壹拾萬部分：按不法侵害他人之身體者，被害人雖非財產上之
      損害，亦得請求賠償相當之金額，民法第一百九十五條第一項有明文規定。而
      本條所謂「相當」之金額，自應以實際加害情形是否重大，及被害者之身分地
      位與加害人經濟狀況等關係定之（最高法院四十七年台上字第一二二一號判例
      參照）。查原告主張其為補習班及力世有限公司之負責人，年收入約壹佰拾
      萬元，而被告主張伊經營之日豐車行虧損，並無收入等情，為兩造未予爭執，
      則經審酌兩造身分、資力，以及原告前揭所受之傷害（上唇裂傷約五公分、下
      左門牙斷裂）非極嚴重等情狀，認原告得請求之慰撫金以萬元為適當，逾此
      數額即屬過高而不應准許。
四、原告另主張其向被告提出退行要求後，詎被告置之不理，並百般刁難，致原告有
    靠行之名，惟無從營業謀生，請求被告賠償營業損失計拾肆萬元等語，被告則
    否認之，並稱：原告實際上仍有營業等語。經查，原告亦自承其仍能自行找客源
    而為營業，被告無阻止其營業之行為，且無法就營業損失數額為舉證（八十九年
    十月十三日筆錄參照），從而原告請求被告賠償營業損失，即屬無據，不應准許
    。
五、綜上所述，原告依侵權行為法律關係，請求被告給付伍萬零玖佰元，為有理由，
    應予准許；逾此部分之請求則無理由，應予駁回。
六、據上論結，原告之訴為一部有理由，一部無理由，依民事訴訟法第三百八十五條
    第一項前段、第七十九條但書，判決如主文。
中      華      民      國    八十九    年     十二     月     二十     日
                                            民事第五庭法      官  歐陽漢菁
右為正本係照原本作成
如對本判決上訴，須於判決送達後廿日內向本院提出上訴狀
中      華      民      國    八十九    年     十二     月     二十     日
                                                      法院書記官  賈繼藩


司法院資訊處製作；財團法人民間司法改革基金會備份。
